臺灣臺南地方法院刑事判決
111年度交簡上字第29號
上  訴  人  
即  被  告  吳家吉


上列上訴人即被告因公共危險案件，不服本院中華民國110年12
月20日110年度交簡字第3861號第一審簡易判決（聲請簡易判決
處刑案號：110年度營偵字第2333號），提起上訴，本院管轄之
第二審合議庭判決如下： 
    主  文
上訴駁回。
    事  實
一、吳家吉前因犯酒後駕車之公共危險案件，經本院以106年度
    交簡字第5519號判決判處有期徒刑3月，併科罰金新臺幣（
    下同）3萬元確定，有期徒刑部分於民國107年9月11日易服
    社會勞動履行完成，罰金部分亦於107年11月29日繳清而全
    部執行完畢。詎吳家吉猶不思悛悔，其於110年11月7日10時
    至11時30分許，在臺南市學甲區之某檳榔攤飲用啤酒，致其
    吐氣所含酒精濃度達每公升0.25毫克以上後，竟仍未待體內
    酒精成分充分退卻，即不顧大眾行車之公共安全，基於酒後
    駕車致交通公共危險之犯意，於同日11時30分至13時13分許
    間駕駛車號00-0000號自用小客車自上開地點離開，而行駛
    於道路；嗣其因於同日13時13分許行車違規，在臺南市○○區
    ○○里○○000號旁為警攔查，經警發覺其身上散發酒氣且面帶
    酒容，於同日13時21分許以呼氣酒精測試器測得其吐氣所含
    酒精濃度達每公升1.01毫克，乃查悉上情。
二、案經臺南市政府警察局學甲分局報告臺灣臺南地方檢察署檢
    察官偵查後聲請以簡易判決處刑。
    理  由
一、以下所引用具傳聞證據性質之供述證據，因檢察官、被告吳
    家吉於本案言詞辯論終結前均未爭執其證據能力，本院審酌
    該等證據之作成或取得之狀況，並無非法或不當取證之情事
    ，且無顯不可信之情況，依刑事訴訟法第159條之5規定，均
    具有證據能力；又以下所引用非供述證據性質之證據資料，
    則均無違反法定程序取得之情形，依刑事訴訟法第158條之4
    規定之反面解釋，亦應有證據能力，合先敘明。
二、訊據被告固坦承曾於110年11月7日10時至11時30分許，在臺
    南市學甲區之某檳榔攤飲用啤酒，其後即駕駛車號00-0000
    號自用小客車自上開地點離開而行駛於道路，嗣其在臺南市
    ○○區○○里○○000號旁為警攔查，經警於同日13時21分許以呼
    氣酒精測試器測得其吐氣所含酒精濃度達每公升1.01毫克等
    事實，惟仍辯稱：其只有喝1瓶啤酒，也能正常行動、做筆
    錄，其認為酒精濃度不可能這麼高云云。經查：
　㈠被告於110年11月7日下午係因違規跨越分向限制線（雙黃實
    線）為警攔檢，有相關錄影畫面擷取照片附卷可佐（警卷第
    19頁）；而被告經警攔查後，員警曾提供杯水讓其漱口，且
    提供全新未拆封之吹嘴供其受測，於同日13時21分許以呼氣
    酒精測試器測得其吐氣所含酒精濃度達每公升1.01毫克等情
    ，則有被告於警詢、偵查、本院準備程序及審理中之供述足
    資參照，並有臺南市政府警察局學甲分局公共危險罪當事人
    酒精測定紀錄表、財團法人臺灣商品檢測驗證中心呼氣酒精
    測試器檢定合格證書、臺南市政府警察局舉發違反道路交通
    管理事件通知單、車輛詳細資料報表在卷可稽（警卷第7頁
    、第9頁、第11頁、第27頁），合於被告供承其於駕車前曾
    飲用啤酒之情節，堪認被告此部分任意性之陳述確與事實相
    符，堪以採信。
　㈡又吐氣所含酒精濃度之高低因受飲用酒量、飲酒時間、飲酒
    者個人身體狀況或代謝速度等諸多因素影響，原難一概而論
    ，相同酒精濃度數值下之行為反應亦仍因人而異。被告既經
    員警依法定程序以經檢驗合格之儀器測得吐氣所含酒精濃度
    達每公升1.01毫克，亦未見足以否定此等測試可信性之特殊
    情事，上開檢測數值自屬可信，被告空言辯稱其吐氣所含酒
    精濃度不可能這麼高云云，委無可採。
　㈢綜上所述，本件事證明確，被告犯行洵堪認定，應予依法論
    科。    
三、罪名及刑之加重之認定：
  ㈠被告行為後，刑法第185條之3第1項之規定業於111年1月28日
    修正公布施行，同年月30日生效；該條項修正後，駕駛動力
    交通工具而吐氣所含酒精濃度達每公升0.25毫克以上等罪之
    法定刑由原定「2年以下有期徒刑，得併科20萬元以下罰金
    」，修正為「3年以下有期徒刑，得併科30萬元以下罰金」
    ，已提高有期徒刑及併科罰金刑部分之最高刑度，涉及科刑
    規範之變更，即有新舊法比較適用之必要。而依刑法第2條
    第1項揭示之「從舊從輕」原則比較上開規定修正前、後之
    適用結果，因修正前刑法第185條之3第1項規定法定刑之上
    限均較低，修正後之規定顯未較有利於被告，自應適用被告
    行為時法即修正前刑法第185條之3第1項規定予以論罪科刑
    。故核被告所為，係犯111年1月28日修正前刑法第185條之3
    第1項第1款之駕駛動力交通工具而吐氣所含酒精濃度達每公
    升0.25毫克以上之罪。
  ㈡被告前曾受事實欄「一」所述之有期徒刑執行完畢，有該判
    決及臺灣高等法院被告前案紀錄表在卷足參，其於5年內故
    意再犯本件有期徒刑以上之罪，為累犯；且被告前所執行者
    即為與本案相類之酒後駕車公共危險案件，卻仍再犯本案，
    顯見其刑罰反應力格外薄弱，自我控管之能力欠缺，主觀上
    有特別之惡性，爰依刑法第47條第1項規定加重其刑。
四、原審以被告上開犯行事證明確，並認被告所為構成累犯，應
    予加重其刑，而援引刑事訴訟法第449條第1項前段、第454
    條，（111年1月28日修正前）刑法第185條之3第1項第1款、
    第47條第1項、第41條第1項前段，刑法施行法第1條之1第1
    項等規定，逕以簡易判決就被告所犯上開之罪量處有期徒刑
    6月，並諭知易科罰金之折算標準。雖刑法部分條文於原審
    判決後始修正施行，原審於論罪部分未及為刑法修正前、後
    之新舊法比較適用，然結論並無不同，尚不影響判決本旨，
    其認事用法復均無其他違誤，量刑亦無不當（詳後述），應
    予維持。
五、被告上訴辯稱其吐氣所含酒精濃度應該沒那麼高云云，尚無
    可採，業經本院認定在前；至被告固又稱：其父親因重病居
    住於療養院，母親亦屬重度障礙，家庭生活狀況不佳，原審
    量刑過重等語，為其上訴理由，惟查：
  ㈠按關於刑之量定，係實體法上賦予法院得為自由裁量之事項
    ，倘原審未有逾越法律所規定之範圍，亦無濫用其權限，除
    顯有失出失入等科罰與罪責不相當之情形外，應予尊重，不
    得任意指摘為違法。原審就被告所犯上開之罪量處有期徒刑
    6月，係於法律規定之刑度範圍內所為之量刑，並無違法情
    事。
  ㈡又原審已審酌被告係第4次犯酒後駕駛之罪，吐氣所含酒精濃
    度數值達每公升1.01毫克，酒後係駕駛自用小客車行駛於市
    區一般道路，其於警詢及偵訊時均坦認酒後駕駛自用小客車
    上路，犯後態度尚可，及被告為高職畢業之智識程度、家庭
    經濟勉持之生活狀況等事項，而為本件科刑之判斷基礎，均
    已就被告犯行之不法內涵、所生危害，及被告之素行、犯後
    態度、智識程度、生活狀況等原審判決當時可參考之一切相
    關情狀綜合為審慎之裁量，實無濫用自由裁量之權限或顯然
    出入之情事，且無何科罰與罪責不相當之瑕疵可指，本院即
    應予尊重，尚難逕認原審之刑罰裁量有何失當之情事。
  ㈢從而，被告以原審量刑過重為由提起上訴，請求本院撤銷原
    判決並從輕量刑，經核為無理由，應予駁回。
據上論斷，應依刑事訴訟法第455條之1第1項、第3項、第368條
，判決如主文。
本案經檢察官胡晟榮聲請以簡易判決處刑，檢察官董和平到庭執
行職務
中　　華　　民　　國　　111 　年　　3 　　月　　30　　日
            刑事第二庭   審判長  法　官　 彭喜有
                                 法  官   洪士傑
                                 法  官   蔡盈貞
以上正本證明與原本無異。
不得上訴。
　　　　　　　　　　　　　　　　 書記官   林耿慧　　　　
中　　華　　民　　國　　111 　年　　3 　　月　　30　　日